【裁判字號】    95,易,61
【裁判日期】    950227
【裁判案由】    違反毒品危害防制條例
【裁判全文】
臺灣新竹地方法院刑事判決                95年度易字第61號
    公  訴  人  臺灣新竹地方法院檢察署檢察官
    被      告  甲○○
                        （現因另案在臺灣新竹監獄執行中）
上列被告因違反毒品危害防制條例案件，經檢察官提起公訴（94
年度毒偵字第2197號），本院依簡式審判程序判決如下：
    主  文
甲○○施用第二級毒品，處有期徒刑柒月。扣案之安非他命壹包
（毛重零點貳公克），沒收銷燬；另扣案之吸食器壹組、玻璃球
貳個、灰色零錢包壹個，均沒收。
    事  實
一、甲○○(1)前於民國85年間，因違反麻醉藥品管理條例案件，
    經本院於85年6月10日以85年度易字第1028號判處有期徒刑5
    月、諭知易科罰金折算標準確定；又於85年間，因違反麻醉
    藥品管理條例案件，經本院於86年1月28日以85年度易字第
    2610號判處有期徒刑2月、諭知易科罰金折算標準確定。上
    開2案件，經本院於86年3月31日以86年度聲字第247號裁定
    應執行有期徒刑6月確定，並於86年8月6日縮刑期滿執行完
    畢。(2)復於87年間，因違反麻醉藥品管理條例案件，經臺灣
    高等法院以88年度上訴字第1875號判處有期徒刑5年2月，嗣
    經最高法院於89年9月28日以89年度台上字第5786號駁回上
    訴確定。又於89年間，因違反毒品危害防制條例案件，經本
    院新竹簡易庭於89年4月24日以89年度竹簡字第147號判處有
    期徒刑6月、諭知易科罰金折算標準確定。上開2案件，經臺
    灣高等法院於90年2月18日以89年度聲字第1074號裁定應執
    行有期徒刑5年6月確定，並於93年7月30日假釋出監，刑期
    期滿日為95年2月27日。嗣經撤銷假釋，自94年11月22日起
    入監執行殘刑1年6月8日，現執行中。
二、甲○○前於87年間，因施用毒品案件，經本院以87年度毒聲
    字第1161號裁定送觀察、勒戒後，認無繼續施用毒品傾向，
    而於88年3月26日執行完畢，並由臺灣新竹地方法院檢察署
    檢察官於88年3月26日以88年度偵緝字第120號不起訴處分確
    定。復於88年間，因2犯施用毒品案件，經本院以88年度毒
    聲字第2674號裁定送觀察、勒戒後，認有繼續施用毒品傾向
    ，再經本院裁定另入戒治處所施以強制戒治，嗣於89年10月
    3日因停止戒治而交付保護管束，迄至90年3月12日因保護管
    束期滿視為執行完畢。
三、甲○○仍不知悔改，再於上開強制戒治執行完畢後之5年內
    ，即於94年11月22日（起訴書漏載22日，業經公訴人當庭補
    正）晚間11時50分許，在新竹市○○路○段39巷2號內，以將
    安非他命置於吸食器內加熱燒烤吸食煙霧之方式，施用第二
    級毒品安非他命1次。為警於94年11月22日晚間11時50分許
    ，在上開處所查獲，並扣得第二級毒品安非他命1包（毛重
    0.2公克）及甲○○所有、供施用安非他命所用之吸食器1組
    、供放置安非他命所用之玻璃球2個、供放置吸食器所用之
    灰色零錢包1個（起訴書漏載灰色零錢包1個）。
四、案經新竹市警察局第一分局報請臺灣新竹地方法院檢察署檢
    察官偵查起訴。
    理  由
甲、程序部分
    本件被告甲○○所犯施用毒品罪，係非死刑、無期徒刑、最
    輕本刑為3年以上有期徒刑之罪，被告於本院準備程序進行
    中，就被訴事實為有罪之陳述，經本院合議庭認合於刑事訴
    訟法第273條之1第1項之規定，裁定進行簡式審判程序，合
    先敘明。
乙、實體部分
一、訊據被告甲○○對於事實三所載之犯罪事實，於本院準備程
    序、審理程序中均坦承不諱，而被告為警查獲所採集之尿液
    （代號為：A-419），經送台灣檢驗科技股份有限公司檢驗
    結果，呈安非他命之陽性反應，此有真實姓名代號對照表、
    台灣檢驗科技股份有限公司於94年12月12日出具之濫用藥物
    尿液檢驗報告附卷可稽（見毒偵字第2197號偵查卷第47 、
    78頁），並有查獲照片3幀在卷足參，另有第二級毒品安非
    他命1包（毛重0.2公克）及被告所有、供施用安非他命所用
    之吸食器1組、供放置安非他命所用之玻璃球2個、供放置吸
    食器所用之灰色零錢包1個扣案可資佐證，是認被告上開自
    白內容應與事實相符，從而，被告施用第二級毒品安非他命
    犯行，應堪予認定。
二、又被告前於87年間，因施用毒品案件，經本院以87年度毒聲
    字第1161號裁定送觀察、勒戒後，認無繼續施用毒品傾向，
    而於88年3月26日執行完畢，並由臺灣新竹地方法院檢察署
    檢察官於88年3月26日以88年度偵緝字第120號不起訴處分確
    定。復於88年間，因2犯施用毒品案件，經本院以88年度毒
    聲字第2674號裁定送觀察、勒戒後，認有繼續施用毒品傾向
    ，再經本院裁定另入戒治處所施以強制戒治，嗣於89年10月
    3日因停止戒治而交付保護管束，迄至90年3月12日因保護管
    束期滿視為執行完畢等情，有臺灣高等法院被告前案紀錄表
    、臺灣新竹地方法院檢察署查註紀錄表在卷可佐，是被告前
    犯施用毒品案件，於強制戒治執行完畢後之5年內，再犯本
    案施用毒品犯行，自應依法予以論罪科刑。
三、核被告甲○○所為，係犯毒品危害防制條例第10條第2項之
    施用第二級毒品罪。其持有第二級毒品安非他命之低度行為
    ，為施用第二級毒品安非他命之高度行為所吸收，不另論罪
    。爰審酌被告無視法令之禁止，前因施用毒品案件，經觀察
    勒戒、強制戒治後，竟仍再度施用足以導致精神障礙及生命
    危險之成癮性毒品，顯無悔改之意，兼以施用毒品所生危害
    以自戕健康為主，及其施用期間長短，暨犯後坦承犯行等一
    切情狀，量處如主文所示之刑。
四、扣案之安非他命0.2公克，核屬毒品危害防制條例所定之第
    二級毒品，且因外包裝袋已無從與毒品析離，均應依毒品危
    害防制條例第18條第1項前段之規定，併予宣告沒收銷燬。
    另扣案之吸食器1組、玻璃球2個、灰色零錢包1個，均被告
    所有之物，分屬供其施用、放置安非他命所用或放置吸食器
    所用，業據被告供承在卷，依刑法第38條第1項第2款之規定
    ，併予宣告沒收。至起訴書認應將吸食器沒收銷燬，惟經本
    院當庭勘驗後，認該扣案之吸食器非屬「專」供施用毒品之
    器具，又無其他證據足資證明其上確有殘留第二級毒品無從
    剝離而應視同為毒品，自難援引應依毒品危害防制條例第18
    條第1項前段之規定，宣告沒收銷燬之，附此敘明。
五、起訴書認應論以累犯部分，惟查：被告(1)前於85年間，因違
    反麻醉藥品管理條例案件，經本院於85年6月10日以85年度
    易字第1028號判處有期徒刑5月、諭知易科罰金折算標準確
    定；又於85年間，因違反麻醉藥品管理條例案件，經本院於
    86年1月28日以85年度易字第2610號判處有期徒刑2月、諭知
    易科罰金折算標準確定。上開2案件，經本院於86年3月31日
    以86年度聲字第247號裁定應執行有期徒刑6月確定，並於86
    年8月6日縮刑期滿執行完畢。(2)復於87年間，因違反麻醉藥
    品管理條例案件，經臺灣高等法院以88年度上訴字第1875號
    判處有期徒刑5年2月，嗣經最高法院於89年9月28日以89年
    度台上字第5786號駁回上訴確定。又於89年間，因違反毒品
    危害防制條例案件，經本院新竹簡易庭於89年4月24日以89
    年度竹簡字第147號判處有期徒刑6月、諭知易科罰金折算標
    準確定。上開2案件，經臺灣高等法院於90年2月18日以89
    年度聲字第1074號裁定應執行有期徒刑5年6月確定，並於93
    年7月30日假釋出監，刑期期滿日為95年2月27日。嗣經撤銷
    假釋，自94年11月22日起入監執行殘刑1年6月8日，現執行
    中等情，有臺灣高等法院被告前案紀錄表、在監在押全國紀
    錄表及臺灣新竹地方法院檢察署刑案資料查註紀錄表在卷可
    憑。從而，被告前受有期徒刑之執行完畢日為86年8月6日，
    其後所犯數案件，均尚在執行中，其於前案執行完畢5年以
    後，再犯本案有期徒刑以上之罪，尚未構成刑法第47條之累
    犯要件，檢察官認應論以累犯，容有未洽，併此敘明。
六、據上論斷，應依刑事訴訟法第273條之1第1項、第299條第1
    項前段，毒品危害防制條例第10條第2項、第18條第1項前段
    ，刑法第11條、第38條第1項第2款，判決如主文。
本案經檢察官許恭仁到庭執行。
中    華    民    國    95    年    2     月    27    日
                  刑事第一庭法    官  黃美文
以上正本證明與原本無異。
如不服本判決，應於判決送達後10日內向本院提出上訴狀 (應附
繕本 )，上訴於臺灣高等法院。
中    華    民    國    95    年    2     月    27    日
                            書 記 官  陳秀子
附錄論罪科刑法條：
毒品危害防制條例第10條第2項：
施用第二級毒品者，處三年以下有期徒刑。


司法院資訊處製作；財團法人民間司法改革基金會備份。
